臺灣彰化地方法院刑事判決　　　　　　　　　　　　　 九十三年度交易字第六一號
　　公　訴　人　臺灣彰化地方法院檢察署檢察官
　　被　　　告　甲○○
右列被告因公共危險案件，經檢察官提起公訴（九十三年度偵字第一五七五號），本
院判決如左：
        主  文
甲○○服用酒類，不能安全駕駛動力交通工具而駕駛，處有期徒刑肆月，如易科罰金
，以佰元折算壹日。
        事  實
一、甲○○於民國（下同）九十三年一月十二日晚上，在家中飲用燒酒雞、米酒及洋
    酒等酒類後，已達不能安全駕駛動力交通工具之程度，竟仍於翌日（十三日）凌
    晨四時許，駕駛車牌號碼ＶＤ─八○六○號自小客車，欲自彰化縣溪州鄉至同縣
    北斗鎮，而沿彰化縣北斗鎮○○路由南向北方向行駛，復右轉入四維路由西向東
    方向行駛。迨於同日凌晨四時二十分許，甲○○行經彰化縣北斗鎮○○路一一七
    號前，因酒後精神狀況欠佳、注意力無法集中，而已無法安全駕駛，致以其自小
    客車右側車頭撞擊位於上址之建築物階梯，而受有肝之挫傷合併肝內血腫及肝內
    膽管破裂等傷害。嗣因甲○○至卓綜合醫院救醫時，經抽血檢驗其血液中酒精濃
    度達二四一點二ＭＧ／ＤＬ，換算成呼氣中酒精濃度為每公升一點二○六毫克，
    始查悉上情。
二、案經彰化縣警察局北斗分局報請臺灣彰化地方法院檢察署檢察官偵查起訴。
        理  由
一、訊據被告甲○○固坦承有於上揭時、地飲用酒類，嗣發生上開車禍受傷等事實，
    惟於偵訊中及本院行準備程序與審理時均矢口否認有何公共危險之犯行，辯稱：
    當天並非伊駕駛車輛，而係其女兒丙○○駕駛該車，伊僅係坐於副駕駛座，因未
    繫安全帶而受傷云云。惟查：
（一）右揭事實，業據被告於警詢中坦承不諱（見偵查卷第五頁警詢筆錄），核與證
      人即當日到場處理之員警劉漢鴻於本院審理時所結證稱：本件是伊接獲勤值中
      心通知而前往處理，當時現場停有一輛紅色轎車，伊正處理現場時，甲○○驅
      步靠近，伊便詢問其是否為駕駛人，其坦認為駕駛人，伊復請其出示證件，其
      稱未帶證件，伊便開車載其至彰化縣溪洲鄉住處拿取，再回到現場，之後，因
      甲○○稱其腹部仍有不適，伊便再送其至卓綜合醫院就醫，現場便交給交通安
      全組員警鄧鴻文處理。當天並未有其他人與甲○○同行，甲○○亦未提及有其
      他人同乘該部車，其僅供稱其是駕駛人等語（見本院卷第二十七頁至第二十九
      頁筆錄）；證人即交通安全組員警鄧鴻文於本院審理時結證稱：本件是伊接獲
      彰化縣警察局北斗分局勤務中心通知前往處理，伊至現場時，僅見一部ＶＤ─
      八○六○號自小客車，未見傷者，伊便詢問派出所員警劉漢鴻，經其告知傷者
      在卓綜合醫院就醫，伊現場處理完後，欲至卓綜合醫院製作筆錄時，傷者已轉
      送彰化秀傳醫院，伊復至秀傳醫院詢問甲○○，其坦承為駕駛人，因伊事先已
      知卓綜合醫院已有為甲○○抽血檢驗酒精濃度，伊便未再另行對甲○○為酒精
      測試，且當時因甲○○受有傷害，所以伊並未立即對其製作筆錄，係延至同年
      二月三日十點四十八分，始在秀傳醫院病房內對之製作筆錄，筆錄中其亦坦承
      該肇事車輛確係伊所駕駛的等語（見本院卷第三十頁、第三十一頁筆錄）；證
      人即目擊證人羅素卿於警詢中所證稱：當天凌晨四時二十分許，伊正在商店內
      看店，忽然聽到砰一聲，伊便出去察看，發覺有一輛自小客車撞倒伊商店後方
      ，車上僅有一名女子坐在駕駛座上，未有其他人與該女子同車，該女子年約三
      十多歲，身高約一百五十五公分，手部纏有紗布等語（見偵查卷第三十四頁筆
      錄）；及證人即目擊證人楊禧超於警詢中證稱：當天凌晨四時多許，伊聽到砰
      一聲巨響，出外察看，發覺有一部自小客車撞倒商店後方，車內僅有一名女子
      ，過了一會兒，該女子才自行由車內步出，該女子高約一百五十多公分左右，
      手部包有繃帶等語（見偵查卷第三十五頁筆錄），情節均相符，參以被告係因
      本件車禍而受有肝之挫傷合併肝內血腫及肝內膽管破裂等傷害，此有彰化秀傳
      紀念醫院診斷證明書一紙在卷可稽（附於偵查卷第十七頁），依物理作用力學
      推之，亦足可認被告應係肇事之駕駛人，因突然受力而撞擊致方向盤導致其受
      有上開傷害。此外，復有卓醫院檢驗室報告單一紙、彰化縣警察局道路交通事
      故現場圖暨調查報告表（一）、（二）各一份及現場照片六幀在卷可資佐證（
      分別附於偵查卷第八頁至第十五頁），被告於警詢中之自白應與事實相符，洵
      堪採信。
（二）被告雖於偵訊中及本院行準備程序與審理時翻異其詞，改以前詞置辯，並請求
     傳喚其女兒丙○○到庭為證，證人即被告之女丙○○亦於本院審理時到庭結證
      稱：案發當天係由其駕駛ＶＤ─八○六○號自小客車，伊在前一天（即十二日
      ）上午先搭火車至南投縣草屯鎮，再由伊母親開車載伊回彰化縣溪州鄉住處，
      當天晚上母親有喝酒，至翌日凌晨時，母親說要去買早餐，伊便開車載母親外
      出，不知道當天行經何處，因伊路不熟，都是按母親指示開的，行經案發地點
      時，因路不平，伊又誤踩油門，致閃避不及而撞到該處房屋，當天伊送母親就
      醫後，就先行離開，因伊是偷偷出來找母親的，怕家裡的人知道等語（見本院
      卷第三十二頁至第三十六頁），然此非但核與證人即目擊證人羅素卿、楊禧超
      之上開證述大異其趣，亦與被告於本院行準備程序時所供稱係其一人自行步行
      就醫等情不相符合，且南投縣草屯鎮並未鋪設有鐵路，證人丙○○如何能搭乘
      火車至草屯鎮，復由其母親前往接送？再經本院質之其離開案發現場之經過，
      其竟均已「不記得」、「未注意」等語回答之，益徵證人丙○○之上開證述應
      係事後維護被告之詞，遽難資為對被告有利事實之認定。況衡諸常情，苟被告
      於肇事當時係乘坐於副駕駛座，且未繫安全帶，依物理作用力，被告理應會向
      前衝撞擋風玻璃，則其頭部應會受有傷害，然本件被告頭部卻未見有任何傷害
      ，足見被告上開所辯確屬無據，不足採信。
（三）另公訴人以證人即員警劉漢鴻、鄧鴻文於偵查中之證述；及證人丙○○於偵訊
      中之證述證明被告甲○○確有上開犯罪事實，然按證人、鑑定人依法應具結而
      未具結者，其證言或鑑定意見，不得作為證據，刑事訴訟法第一百五十八條之
      三定有明文，查證人劉漢鴻、鄧鴻文及丙○○於偵查中之證述，依法應具結而
      均未具結，有九十三年三月二十四日及同年月三十一日偵訊筆錄各一份可按，
      依前揭規定，上開證人於偵查中之證述均不具證據能力，自不得採為認定被告
      犯罪事實所憑之證據，惟前揭事證已足堪認定被告確有飲酒後駕車而肇事之情
      事，公訴人所舉之此部分證據雖不據證據能力，然仍無礙於本院對上開事實之
      認定，附此敘明。
（四）末參諸德國、美國之認定標準，對於酒精濃度呼氣已達每公升零點五五毫克，
      或血液濃度達百分之零點一一以上，肇事率為一般正常人之十倍，認為已達「
      不能安全駕駛」之標準，此有法務部八十八年五月十八日法八八檢字第一六六
   九號函可資參照。查本件被告血液中所含酒精濃度高達二四一點二ＭＧ／ＤＬ
      ，換算呼氣酒精濃度達每公升一點二○六毫克，且其又駕車自行撞擊路邊靜止
      之建築物，足認其於飲酒後顯已達不能安全駕駛動力交通工具之程度無訛。綜
      上所述，本件事證已臻明確，被告上開犯行至堪認定，應予依法論科。
三、核被告所為，係犯刑法第一百八十五條之三之公共危險罪。爰審酌被告明知其飲
    酒後，對週遭事務之辨識及反應能力已受相當影響，顯已達不能安全駕駛之程度
    ，仍僅為圖一己往來交通之便，率爾駕駛車輛外出，嚴重漠視公權力及往來人車
    生命、身體、財產之安全，且犯後猶飾詞以辯，態度不佳，暨其犯罪手段、酒測
    值高達每公升一點二○六毫克之酒醉程度、對於道路公共安全所生之危險，及其
    素行、生活狀況、智識程度等一切情狀，量處如主文所示之刑，並諭知易科罰金
    之折算標準。
據上論斷，應依刑事訴訟法第二百九十九條第一項前段，刑法第一百八十五條之三、
第四十一條第一項前段，罰金罰鍰提高標準條例第二條，判決如主文。
本案經檢察官乙○○到庭執行職務。
中      華      民      國    九十三    年      六      月      四      日
                           臺灣彰化地方法院刑事第一庭
                                      審判長法官   洪  志  賢
                                      法      官   宋  恭  良
                                      法      官   簡  璽  容
右正本證明與原本無異。
如不服本判決，應於判決送達後十日內向本院提出上訴狀( 須附繕本 )。
                                      法院書記官   王  惠  嬌
中      華      民      國    九十三    年      六      月      十一    日
刑法第一百八十五條之三
損壞或壅塞陸路、水路、橋樑或其他公眾往來之設備或以他法致生往來危險者，處五
年以下有期徒刑，拘役或五百元以下罰金。
因而致人於死者，處無期徒刑或七年以上有期徒刑；致重傷者，處三年以上、十年以
下有期徒刑。
第一項之未遂犯罰之。
